

Kelly JACQUENS DEVELOPPEUR WEB: FRONT-END ou FULLSTACK

Permis B Véhiculée

CONTACT



1 avenue des Garrigues 11560 SAINT PIERRE LA MER



+33 6 76 19 97 66



kjacquens@gmail.com

in

A PROPOS DE MOI

Après une reconversion dans le développement Web, je souhaite à présent mettre mes compétences au service de ce secteur dynamique, et challengeant.

Forte de mes 16 années dans le métier de la comptabilité, je sais appréhender des notions telles que la gestion des délais, le traitement de plusieurs dossiers simultanément, le travail en équipe et la rigueur.

Grace à ma formation certifiante, j'ai pu acquérir les connaissances techniques requises pour mes nouvelles fonctions.

SOFT SKILLS

- Autonome
- Sociable
- Curieuse
- Flexible

LANGUES

 Anglais : niveau Intermédiaire (BRIGHT : B1+)

CENTRES D'INTERETS

- Lecture (Harlan Coben, Maxime Chattam)
- Coiffure afro

COMPETENCES

Intégration Web HTML5, CSS 3, SCSS (SASS) selon les bonnes pratiques d'accessibilité (W3C)

Développement Frontend

Développement Backend

Rédaction d'un cahier des charges, suivi technique, Wireframe, user Stories

EXPERIENCES

EXPERIENCES	
Janvier 2024	Projet de fin d'études Collecte d'informations Conception Storyboard Développement interface er fonctionnalités avec Wordpress et Elémentor
Avril 2022	DEVELOPPEUR WEB FULLSTACK – O'CLOCK

Projet de fin d'études

- Développement Frontend et Backend d'une application Web
- o Equipe de 4 personnes
- 4 semaines intensives
- Site de mise en relation entre des auteurs (créateurs) et des éditeurs de jeux de sociétés

05/2018 – 07/2021 COMPTABLE – INSTITUT VEDECOM, Versailles

Comptabilité générale d'un institut de recherche sur la mobilité

11/2012 - 05/2018 COMPTABLE – Xavier DENAMUR-CAFEINE.COM, Paris

Comptabilité générale d'un restaurateur.

10/2011 – 11/2012 **COMPTABLE – PARCOURS SA, Puteaux**

Comptabilité Auxiliaire d'une société de LLD de véhicules

05/2005 – 10/2011 **COMPTABLE – RATP DEV, Paris**

Comptabilité d'une société qui développe les activités du groupe RATP

DIPLOMES ET FORMATIONS

DII LOMES ET FORMATIONS	
09/2022	Validation de la partie Frontend du Titre Professionnel Développeur Web et Web Mobile – Niveau V
11/2021 - 04/2022	O'Clock – Formation en téléprésentiel – Labellisée Grande Ecole du Numérique o 3 mois de Socle : HTML 5 /CSS3 / JavaScript/MYSQL o 1 mois de Spécialisation : React o 1 mois de projet : site qui permet la mise en relation entre créateur et éditeur dans le domaine des jeux de sociétés.
09/2002 - 06/2004	BTS Comptabilité et Gestion des Organisations, Poitiers
09/2000 - 06/2002	BAC STT option Comptabilité et Gestion, Poitiers